【裁判字號】    94,訴緝,246
【裁判日期】    950120
【裁判案由】    毒品危害防制條例
【裁判全文】
臺灣臺北地方法院刑事判決             94年度訴緝字第246號
公  訴  人  臺灣臺北地方法院檢察署檢察官
被      告  甲○○
                    （現另案在臺灣臺北監獄執行中）
上列被告因違反毒品危害防制條例案件，經檢察官提起公訴（
93年度毒偵字第2181號）及移送併辦（94年度毒偵字第208 號
、第3390號），本院受理後被告為有罪之陳述，經合議庭裁定改
行簡式審判程序，判決如下：
    主  文
甲○○連續施用第一級毒品，累犯，處有期徒刑玖月，如附表編
號一、二、三扣案物品欄所示之海洛因拾捌包（淨重共貳肆點參
公克）沒收銷燬，如附表編號一、三扣案物品欄所示之注射針筒
共伍支、包裝袋拾捌個（淨重肆點肆公克）均沒收之；又連續施
用第二級毒品，累犯，處有期徒刑柒月，如附表編號一扣案物品
欄所示之甲基安非他命參包（驗餘淨重參點壹零公克）沒收銷燬
，如附表編號一、三扣案物品欄所示之吸食器共貳組、包裝袋參
個（淨重零點捌壹公克）均沒收之。應執行有期徒刑壹年貳月；
如附表編號一、二、三扣案物品欄所示之海洛因拾捌包（淨重共
貳肆點參公克）、甲基安非他命參包（驗餘淨重參點壹零公克）
沒收銷燬，如附表編號一、三扣案物品欄所示之注射針筒伍支、
吸食器貳組、包裝袋貳拾壹個（淨重伍點貳壹公克）均沒收之。
    事  實
一、甲○○前因違反肅清煙毒條例及麻醉藥品管理條例案件，分
    別經判處有期徒刑3 年2 月、4 月，經定應執行有期徒刑3
    年4 月確定，於民國85年6 月7 日縮短刑期假釋出監；惟因
    再犯麻醉藥品管理條例案件，經本院85年易字第6221號判處
    有期徒刑10月、再經臺灣高等法院85年上易字第7033號駁回
    上訴確定，而撤銷前開假釋，並與本院86年易字第4687號就
    其另又犯之麻醉藥品管理條例案件判處有期徒刑6 月確定該
    案，接續執行，而於89年1 月11日再因縮短刑期假釋出監。
    然其於假釋期間，再因違反毒品危害防制條例案件，經本院
    90年毒聲字第76號、第313 號分別裁定送觀察勒戒、強制戒
    治，而復撤銷上開假釋，於92年11月30日縮刑期滿執行完畢
    。
二、甲○○另因上述違反毒品危害防制條例案，經本院90年毒聲
    字第76號、第313 號分別裁定送觀察勒戒、強制戒治，嗣經
    本院以90年毒聲字第1827號裁定停止戒治，所餘戒治期間付
    保護管束，而於91年2 月7 日保護管束期滿，經臺灣臺北地
    方法院檢察署檢察官於同年5 月6 日以91年戒毒偵字第89號
    不起訴處分在案。詎甲○○復基於施用第一級毒品、第二級
    毒品之概括犯意，自93年8 月19日上午10時許起至94年10月
    25日下午5 時50分許止，在如附表所示之施用時、地，連續
    施用第一級毒品、第二級毒品，嗣分別於如附表所示之拘捕
    時、地為警查獲，並扣得如附表所示之扣案物品。
三、案經臺北縣政府警察局新店分局、臺北市政府警察局文山第
    一分局報告臺灣臺北地方法院檢察署檢察官偵查起訴及移送
    併辦，甲○○為有罪之陳述，經本院合議庭裁定以簡式審判
    程序審理。
    理  由
一、上揭犯罪事實，業據被告甲○○於本院審理時坦承不諱，且
    其於如附表所示拘捕時間為警查獲後所採集之尿液，經送如
    附表所示檢驗公司以「酵素免疫分析法」、「氣相層析質譜
    儀法」鑑驗結果，確均呈安非他命類（詳附表編號一）、鴉
    片類（詳附表編號一、二、三）藥物陽性反應，有各該公司
    出具之濫用藥物檢驗報告在卷可稽；而以「氣相層析質譜儀
    法」之精確度，應可剔除「偽陽性反應」之可能（行政院國
    軍退除役官兵輔導委員會臺北榮民總醫院83年3 月1 日北
    總內字第01855 號、同年4 月7 日北總內字第03059 號函
    參照），該檢驗結果自屬無疑。另被告如附表所示編號一、
    二、三扣案之海洛因及編號一扣案之安非他命，經分別送法
    務部調查局、內政部警政署刑事警察局檢驗結果，亦各檢出
    海洛因、甲基安非他命成分，有該局之鑑定通知書附卷可佐
    ；此外，並有編號一、三所示之注射針筒共5 支、吸食器共
    2 組等扣案可憑，足認被告前揭施用第一級、第二級毒品之
    自白與事實相符，其犯行明確，洵堪認定。又被告前因違反
    毒品危害防制條例案，經本院裁定送觀察勒戒、強制戒治，
    嗣於91年2月7日保護管束期滿，經臺灣臺北地方法院檢察署
    檢察官以91年戒毒偵字第89號不起訴處分在案，有臺灣高等
    法院被告前案紀錄表在卷可按，其5 年內再犯施用毒品罪，
    應依法論科。
二、核被告所為，係違反毒品危害防制條例第十條第一項施用第
    一級毒品罪、同條第二項施用第二級毒品罪；其於附表編號
    一、二、三所示之持有第一級毒品，及附表編號一所示之持
    有第二級毒品之低度行為，分別為其施用之高度行為所吸收
    ，不另論罪。被告先後3 次施用第一級、第二級毒品之犯行
    ，均方法相同，並觸犯構成要件相同之罪名，顯各基於概括
    犯意為之，依連續犯規定論以一罪，並均加重其刑；至所犯
    上開2 罪間，罪名有異、行為互殊，應予分論併罰。公訴人
    移送併案審理（94年度毒偵字第208 號、第3390號）部分之
    施用第一級、第二級毒品犯行，雖未據檢察官提起公訴，惟
    因與已起訴之施用毒品犯行分別有連續犯之裁判上一罪關係
    ，本院自應併予審判；至公訴人起訴書及94年毒偵字第3390
    號併辦意旨書固分別指訴被告於93年6 月初起至同年8 月20
    日止、及自94年5 月6 日起至同年10月25日止，有連續施用
    第一級、第二級毒品之犯行，惟業經蒞庭檢察官當庭減縮為
    如附表編號一至三所示之時間，基於檢察一體原則，應以檢
    察官到庭後所為之陳述為準，均併予敘明。又查，被告前曾
    因犯如上述「事實」欄一等案件，於92年11月30日縮刑期滿
    執行完畢，有臺灣高等法院被告前案紀錄表附卷可按，其於
    5 年內再犯有期徒刑以上之罪，為累犯，依法加重其刑，並
    遞加重之。爰審酌被告前迭因施用毒品觸法，惟仍未能戒絕
    ，復施用足以導致精神障礙、性格異常，甚至造成生命危險
    之毒品，戕害一己之身體健康，惟犯後尚能坦承犯行、態度
    堪稱良好等一切情狀，分別量處如主文所示之刑，並定其應
    執行刑。
三、如附表編號一、二、三所示扣案之海洛因18包（淨重共24.3
    公克）、編號一所示扣案之甲基安非他命3 包（總淨重3.18
    公克、驗餘淨重3.10公克），係毒品危害防制條例第二條規
    定之毒品，應依該條例第十八條第一項前段，沒收銷燬；至
    附表編號一、三所示之注射針筒5 支、吸食器2 組，及用以
    呈裝上述編號一至三所示海洛因、甲基安非他命，用以防止
    毒品裸露、逸出之包裝袋共21個（淨重共5.21公克），均為
    被告所有供施用毒品犯行時所用之物，依刑法第三十八條第
    一項第二款之規定宣告沒收之。至附表編號三備註欄(2)所示
    之物，尚難認與本件被告施用毒品之犯行相涉，公訴人亦未
    聲請沒收，應由公訴人另為適法之處理，併此敘明。
據上論斷，應依刑事訴訟法第二百七十三條之一第一項、第二百
九十九第一項前段，毒品危害防制條例第十條第一項、第二項、
第十八條第一項前段，刑法第十一條前段、第五十六條、第四十
七條、第五十一條第五款、第九款、第十款、第三十八條第一項
第二款，判決如主文。
本案經檢察官孟令士到庭執行職務。
中    華    民    國    95    年    1     月    20    日
                          刑事第三庭
                                法  官  王幸華
上正本證明與原本無異。
如不服本判決，應於判決送達後10日內向本院提出上訴狀 (應抄
附繕本)。
                                書記官  陳泰寧
中    華    民    國    95    年    1     月    20    日
附表
┌─┬─────┬─────┬─────┬─────┬──────┬──────┬──────┬─────┐
│  │施用時間  │施用地點  │拘捕時間  │拘捕地點  │扣案物品    │毒品檢驗報告│濫用藥物檢驗│備註      │
│  │          │          │          │          │            │            │報告        │          │
├─┼─────┼─────┼─────┼─────┼──────┼──────┼──────┼─────┤
│一│93年8月19 │臺北縣新店│93年8月19 │臺北縣新店│(1)海洛因9包 │(1)法務部調查│臺灣檢驗科技│詳93年毒偵│
│  │日上午10時│市○○路37│日晚間11時│市○○路37│  （淨重共17│  局93年9月2│股份有限公司│字第2181號│
│  │          │5號3樓    │          │5號3樓    │   .98公克，│  0日調科壹 │93年9月9日濫│          │
│  │          │          │          │          │  空包裝重1.│  字第020006│用藥物尿液檢│          │
│  │          │          │          │          │  84公克，純│  645號鑑定 │驗報告：    │          │
│  │          │          │          │          │  質淨重1.94│  通知書：  │(1)安非他命類│          │
│  │          │          │          │          │  公克）    │  含第一級第│  陽性      │          │
│  │          │          │          │          │(2)甲基安非他│  6項毒品海 │(2)鴉片類陽性│          │
│  │          │          │          │          │  命3包（毛 │  洛因成分  │            │          │
│  │          │          │          │          │  重3.99公克│(2)內政部警政│            │          │
│  │          │          │          │          │  ，總淨重3.│  署刑事警察│            │          │
│  │          │          │          │          │  18公克，驗│  局93年10月│            │          │
│  │          │          │          │          │  餘淨重3.10│  11日刑鑑字│            │          │
│  │          │          │          │          │  公克）    │  第00000000│            │          │
│  │          │          │          │          │(3)注射針筒2 │  05號鑑驗通│            │          │
│  │          │          │          │          │  支        │  知書：    │            │          │
│  │          │          │          │          │(4)安非他命吸│  均檢出二級│            │          │
│  │          │          │          │          │  食器1組   │  毒品甲基安│            │          │
│  │          │          │          │          │            │  非他命成分│            │          │
├─┼─────┼─────┼─────┼─────┼──────┼──────┼──────┼─────┤
│二│94年1月14 │臺北縣新店│94年1月14 │臺北縣新店│海洛因1包（ │法務部調查局│臺灣尖端先進│詳(1)94年毒│
│  │日上午9時 │市○○路23│日上午10時│市○○路23│淨重0.20公克│94年3月16日 │生技醫藥股份│偵字第208 │
│  │30分許    │巷1號     │30 分     │巷1號     │，空包裝重0.│調科壹字第02│有限公司94年│號(2)93年度│
│  │          │          │          │          │19公克 ）   │0000000號鑑 │1月22日濫用 │訴字第1622│
│  │          │          │          │          │            │定通知書：  │藥物檢驗報告│號        │
│  │          │          │          │          │            │含第一級第6 │：          │          │
│  │          │          │          │          │            │項毒品海洛因│(1)甲基安非他│          │
│  │          │          │          │          │            │成分        │  命陽性    │          │
│  │          │          │          │          │            │            │(2)嗎啡、可待│          │
│  │          │          │          │          │            │            │  因陽性    │          │
├─┼─────┼─────┼─────┼─────┼──────┼──────┼──────┼─────┤
│三│94年10月25│臺北縣新店│94年10月25│臺北縣新店│(1)海洛因8包 │法務部調查局│臺灣檢驗科技│(1)詳94年毒│
│  │日下午4時 │市○○路41│日下午5時 │市○○路41│  （淨重6.12│95年1月3日調│股份有限公司│  偵字第33│
│  │許        │巷6號5樓頂│50分      │巷6號5樓頂│  公克，空包│科壹字第0200│94年11月9日 │  90號、94│
│  │          │加蓋鐵皮屋│          │加蓋鐵皮屋│  裝重2.37公│07620號鑑定 │濫用藥物尿液│  年訴緝字│
│  │          │內        │          │內        │  克，純質淨│通知書：    │檢驗報告：  │  第246號 │
│  │          │          │          │          │  重0.55公克│含第一級第6 │(1)安非他命類│(2)另扣得分│
│  │          │          │          │          │  ）        │項毒品海洛因│  陽性      │  裝鏟2支 │
│  │          │1         │          │          │(2)安非他命吸│成分        │(2)鴉片類陽性│  、大分裝│
│  │          │          │          │          │  食器1組   │            │            │  袋100個 │
│  │          │          │          │          │(3)海洛因注射│            │            │  、中分裝│
│  │          │          │          │          │  針筒3支   │            │            │  袋100 個│
│  │          │          │          │          │            │            │            │  、小分裝│
│  │          │          │          │          │            │            │            │  袋200個 │
│  │          │          │          │          │            │            │            │  、葡萄糖│
│  │          │          │          │          │            │            │            │  粉1包（ │
│  │          │          │          │          │            │            │            │  毛重43.7│
│  │          │          │          │          │            │            │            │  公克，淨│
│  │          │          │          │          │            │            │            │  重43.5公│
│  │          │          │          │          │            │            │            │  克）、研│
│  │          │          │          │          │            │            │            │  磨機1台 │
│  │          │          │          │          │            │            │            │  、新台幣│
│  │          │          │          │          │            │            │            │  8千8百元│
└─┴─────┴─────┴─────┴─────┴──────┴──────┴──────┴─────┘
附論罪科刑依據法條：
毒品危害防制條例第10條
施用第一級毒品者，處 6 月以上 5 年以下有期徒刑。
施用第二級毒品者，處 3 年以下有期徒刑。
毒品危害防制條例第18條
查獲之第一、二級毒品及專供製造或施用第一、二級毒品之器具
，不問屬於犯人與否，均沒收銷燬之；查獲之第三、四級毒品及
製造或施用毒品之器具，無正當理由而擅自持有者，均沒入銷燬
之。但合於醫藥、研究或訓練之用者，得不予銷燬。
前項合於醫藥、研究或訓練用毒品或器具之管理辦法，由法務部
會同行政院衛生署定之。


司法院資訊處製作；財團法人民間司法改革基金會備份。
